臺灣高等法院刑事裁定
109年度抗字第1184號
抗  告  人
即  受刑人  簡瑞森



上列抗告人因聲請定其應執行刑案件，不服臺灣新北地方法院中
華民國109年6月29日裁定（109年度聲字第2390號），提起抗告
，本院裁定如下：
    主  文
抗告駁回。                                              
    理  由
一、原裁定意旨略以：抗告人即受刑人簡瑞森（下稱抗告人）因
    違反毒品危害防制條例等案件，先後經判處如附表所示之刑
    ，均已確定在案，且附表編號2所示之罪係於附表編號1所示
    之判決確定前所犯，犯罪事實最後判決法院為臺灣新北地方
    法院（下稱新北地院），檢察官向該院聲請就附表各編號所
    示之罪定應執行刑，新北地院審核認聲請為正當，並於刑法
    第51條第5款所定之外部界限範圍內，定應執行有期徒刑10
    年等語。
二、抗告意旨略以：按數罪併罰而有二裁判以上，應定其應執行
    刑之案件，法院所為刑之酌定，固屬自由裁量事項，然依刑
    法規定及法院歷來見解，仍應受法律之內、外部界限拘束，
    並有罪刑相當、比例原則及不利益變更禁止原則之適用，防
    止刑罰過苛。抗告人所犯附表各編號罪刑，最長刑期為有期
    徒刑7年6月，各刑合併之刑期為有期徒刑10年10月，故原裁
    定於7年6月以上、10年10月以下之範圍內定應執行刑有期徒
    刑10年，形式上似為合法，但附表編號2為未遂案件，卻仍
    裁定應執行有期徒刑10年，實屬過重，有過度處罰而不符比
    例原則、罪責相當原則、公平原則之情。原裁定量刑失當，
    裁量權之行使應非妥適，為此提起抗告，請求撤銷原裁定，
    重新給予適當適法之裁定云云。
三、按數罪併罰之定應執行之刑，係出於刑罰經濟與責罰相當之
    考量，並非予以犯罪行為人或受刑人不當之利益，為一種特
    別的量刑過程，相較於刑法第57條所定科刑時應審酌之事項
    係對一般犯罪行為之裁量，定應執行刑之宣告，乃對犯罪行
    為人本身及所犯各罪之總檢視，除應考量行為人所犯數罪反
    應出之人格特性，並應權衡審酌行為人之責任與整體刑法目
    的及相關刑事政策，在量刑權之法律拘束性原則下，依刑法
    第51條第5款之規定，採限制加重原則，以宣告各刑中之最
    長期為下限，各刑合併之刑期為上限，但最長不得逾30年，
    資為量刑自由裁量權之外部界限，並應受法秩序理念規範之
    比例原則、平等原則、責罰相當原則、重複評價禁止原則等
    自由裁量權之內部抽象價值要求界限之支配，使以輕重得宜
    ，罰當其責，俾符合法律授與裁量權之目的，以區別數罪併
    罰與單純數罪之不同，兼顧刑罰衡平原則。個案之裁量判斷
    ，除非有全然喪失權衡意義或其裁量行使顯然有違比例、平
    等諸原則之裁量權濫用之情形，否則縱屬犯罪類型雷同，仍
    不得將不同案件裁量之行使比附援引為本案之量刑輕重比較
    ，以視為判斷法官本於依法獨立審判之授權所為之量刑裁奪
    有否裁量濫用之情事。此與所謂相同事務應為相同處理，始
    符合比例原則與平等原則之概念，迥然有別（最高法院100
    年度台抗字第314號、108年度台抗字第1181號裁定參照）。
四、經查：抗告人所犯如附表各編號所示之罪，業經判處如附表
    各編號所示之刑，均經確定在案，且編號2之犯罪時間在編
    號1所示判決確定之前，有該判決書及本院被告前案紀錄表
    附卷可稽。原裁定依法在上開各宣告刑中最長刑期（有期徒
    刑7年6月）以上，各刑合併刑期（有期徒刑10年10月）以下
    ，定其應執行刑有期徒刑10年，經核未逾越刑法第51條第5
    款量刑裁量之外部性界限。且審酌抗告人所犯附表各罪，案
    由雖均為毒品危害防制條例，但編號1為販賣第三級毒品，
    編號2為共同販賣第2級毒品未遂，犯罪態樣及手段未盡相同
    ，且二案之行為復有時間上之區隔，考量其所犯上開各罪責
    任非難重複程度及對全體犯罪為整體之非難評價，並參照上
    述本案定執行刑之外部界限，原裁定所定之刑已給予抗告人
    適度之刑罰折扣，符合法律授與裁量權之目的，亦無裁量行
    使顯然有違比例、平等、罪刑相當諸原則之裁量權濫用情形
    ，屬法院裁量職權之適法行使，並無違誤。至於抗告意旨所
    指編號2為未遂，應予減輕云云，但此應係於該案審理量刑
    時所適用之法定減輕事由（且該案亦已依法減輕而量處有期
    徒刑3年4月），抗告人以定應執行刑時亦有適用云云，顯有
    誤解。綜上，抗告人執上指摘原裁定不當，核無理由，應予
    駁回。
五、據上論斷，應依刑事訴訟法第412條，裁定如主文。
中　　華　　民　　國　　109 　年　　7 　　月　　22　　日
                  刑事第六庭  審判長法　官  劉方慈
                                    法　官  朱嘉川
                                    法　官  許曉微
以上正本證明與原本無異。
如不服本裁定，應於收受送達後五日內向本院提出抗告狀。
                                    書記官  徐仁豐 
中　　華　　民　　國　　109 　年　　7 　　月　　22　　日